【裁判字號】    99,附民,4
【裁判日期】    990423
【裁判案由】    詐欺
【裁判全文】
臺灣高雄地方法院刑事附帶民事訴訟判決   99年度附民字第4號
原      告  丙○○
被      告  戊○○
            丁○○
上列被告因詐欺案件（本院98年度易字第73號），經原告提起附
帶民事訴訟，請求損害賠償，本院判決如下：
    主      文
原告之訴及假執行之聲請均駁回。
    事實及理由
一、當事人經合法傳喚無正當之理由不到庭或到庭不為辯論者，
    得不待其陳述而為判決，其未受許可而退庭者亦同，刑事訴
    訟法第498 條定有明文。查原告經合法通知，無正當理由，
    未於言詞辯論期日到場，依前揭規定，本院自得不待其陳述
    而為判決。
二、原告（本院98年度易字第73號刑事判決附表一編號40號之被
    害人）起訴主張：被告戊○○、丁○○均係詐欺集團成員，
    該詐欺集團成員隨機撥打至原告手機，佯稱「原告涉嫌非法
    洗錢案，必須將錢匯入指定帳戶由檢察署監管」云云，致使
    原告陷於錯誤，於民國97年4 月22日，前往臺北縣板橋市○
    ○路73號華南商業銀行板橋分行，將新臺幣（下同）144 萬
    元匯入詐欺集團所指定聯邦銀行三重分行000000000000000
    號帳戶，後為警查扣該帳戶內剩餘9 萬元之犯罪事實，業經
    檢察官提起公訴，並由本院審理，爰依侵權行為之法律關係
    ，提起本件刑事附帶民事訴訟，請求被告等人應賠償原告所
    受損害等語。並聲明：(一)被告應給付原告135 萬元，及自99
    年1 月8 日起訴狀繕本送達翌日起至清償日止，按年息5 ％
    計算之利息；(二)願供擔保宣告假執行。
三、被告戊○○、丁○○均以：伊等沒有詐騙原告等語置辯。
四、本院得心證之理由：
  (一)按因犯罪而受損害之人，於刑事訴訟程序得附帶提起民事訴
    訟，對於被告及依民法負賠償責任之人，請求回復其損害，
    刑事訴訟法第487 條第1 項定有明文，是若非被告犯罪之被
    害人，不得於刑事訴訟程序附帶提起民事訴訟。又法院認原
    告之訴不合法或無理由者，應以判決駁回之，刑事訴訟法第
    502 條第1 項亦定有明文。
  (二)查本件被告2 人被訴詐欺取財案件，固經本院分別判刑在案
    ，惟原告受詐騙一事與被告2 人無涉，詐欺集團用以詐騙原
    告所使用之帳戶、行動電話亦非被告2 人所提供，有本院98
    年度易字第73號刑事判決可憑，是原告並非因被告2 人犯罪
    而受損害之人，其對被告2 人提起附帶民事訴訟，於法尚有
    未合，自應予以駁回，其假執行聲請，失所附麗，一併駁回
    。
五、綜上，原告依侵權行為之法律關係及前揭遲延債務法律等規
    定，請求被告2 人給付損害135 萬元，及自99年1 月8 日起
    至清償日止，按週年利率5 ％計算之利息，及假執行之聲請
    ，均於法未合，予以駁回。
六、本院受理原告提起附帶民事訴訟之其餘被告甲○○、己○○
    、庚○○、乙○○部分，均俟刑事部分結案時再行審結，併
    此敘明。
七、依刑事訴訟法、第498條、第502 條第1 項，判決如主文。
中    華    民    國    99    年     4    月    23    日
                  刑事第十四庭  審判長法  官  陳銘珠
                                      法  官  張凱鑫
                                      法  官  李俊霖
以上正本證明與原本無異。
如不服本判決應於收受本判決後10日內向本院提出上訴書狀，並
應敘述具體理由，如未敘述上訴理由者，應於上訴期間屆滿後20
日內補提理由書狀於本院（均須按他造當事人之人數附繕本）「
切勿逕送上級法院」。
中    華    民    國    99    年    4     月    23    日
                                      書記官  武凱葳

司法院資訊處製作；財團法人民間司法改革基金會備份。
